臺灣彰化地方法院民事判決　九十三年度訴字第六九六號
　　原　　　告　丙○○
　　訴訟代理人　陳政麟律師
　　複　代理人　潘欣欣律師
　　被　　　告　戊○○
　　訴訟代理人　丁○○
右當事人間請求侵權行為損害賠償事件，經本院於民國九十四年二月二十四日言詞辯
論終結，判決如下：
    主      文
被告應給付原告新臺幣萬元，及自民國九十三年十月七日起至清償日止，按週年利
率百分之五計算之利息。
原告其餘之訴駁回。
訴訟費用由被告負擔百分之三，餘由原告負擔。
本判決原告勝訴部分，得假執行。但被告如以新臺幣萬元為原告預供擔保，得免為
假執行。
原告其餘假執行之聲請駁回。
    事實及理由
一、原告起訴主張：被告為安全導線工業股份有限公司（下稱安全公司）之員工，於
    民國九十一年十月某日晚間，在彰化縣彰化市○○路七四九號安全公司內，向安
    全公司員工乙○○、甲○○、陳雅君講述「丙○○與潘招全之間糾纏」、「不要
    臉，女人家不甘寂寞常找潘招全糾纏」、「朋友妻不可戲偶爾沒有關係」等足以
    毀損原告名譽之言詞，侵害原告之名譽權，並造成原告家庭失和，原告因而受有
    非財產上損害新臺幣（下同）一百二十萬元。爰基於侵權行為之法律關係，請求
    被告負損害賠償責任等語。並聲明：(一)被告應給付原告一百二十萬元，及自起訴
    狀繕本送達被告翌日起至清償日止，按週年利率百分之五計算之利息。(二)願供擔
    保，聲請宣告假執行。
二、被告則以：否認被告曾向乙○○、甲○○、陳雅君講述上開言詞，且原告對被告
    提起妨害名譽之刑事告訴，亦經臺灣彰化地方法院檢察署檢察官為不起訴之處分
    等語，資為抗辯。並聲明：(一)原告之訴及假執行之聲請均駁回。(二)願供擔保，聲
    請免為假執行。
三、本件原告主張：被告於前開時地，向乙○○、甲○○、陳雅君講述「丙○○與潘
    招全之間糾纏」、「不要臉，女人家不甘寂寞常找潘招全糾纏」、「朋友妻不可
    戲偶爾沒有關係」之言詞等語，固為被告所否認。惟查，原告主張之上開事實，
    迭經證人乙○○、甲○○於警詢時，以及臺灣彰化地方法院檢察署九十二年度他
    字第一七九四號、九十三年度偵續字第三五號妨害名譽刑事案件偵查中（見前揭
    他字偵查卷宗第二七、二八頁；前揭偵續字偵查卷宗第五四至五七頁），證述綦
    詳，此經本院依職權調取前揭刑事案件偵查卷宗，核閱無訛，應堪信為真實。至
    於原告以被告上開行為涉犯妨害名譽罪嫌，向臺灣彰化地方法院檢察署提起刑事
    告訴，雖經臺灣彰化地方法院檢察署檢察官先後以九十二年度偵字第九四八四號
    、九十三年度偵續字第三五號為不起訴處分，並已確定在案，然依卷附前揭刑事
    案件不起訴處分書之記載，檢察官係以被告僅私下向乙○○、甲○○、陳雅君講
    述上開言詞，欠缺散布於眾之意圖，與刑法第三百十條第一項誹謗罪之構成要件
    有間，始為不起訴之處分，並未否定被告於前開時地曾向乙○○、甲○○、陳雅
    君講述上開言詞之事實，是被告否認其曾向乙○○、甲○○、陳雅君講述上開言
    詞，自無可採。
四、按因故意或過失，不法侵害他人之權利者，負損害賠償責任。不法侵害他人名譽
    者，被害人雖非財產上之損害，亦得請求賠償相當之金額。民法第一百八十四條
    第一項前段、第一百九十五條第一項前段分別定有明文。又民法上名譽權之侵害
    非即與刑法之誹謗罪相同，名譽有無受損害，應以社會上對個人評價是否貶損作
    為判斷之依據，苟其行為足以使他人在社會上之評價受到貶損，不論其為故意或
    過失，均可構成侵權行為，其行為不以廣佈於社會為必要，僅使第三人知悉其事
    ，亦足當之（最高法院九十年度臺上字第六四六號判例意旨參照）。本件被告於
    九十一年十月某日晚間，在彰化縣彰化市○○路七四九號安全公司內，向安全公
    司員工乙○○、甲○○、陳雅君講述「丙○○與潘招全之間糾纏」、「不要臉，
    女人家不甘寂寞常找潘招全糾纏」、「朋友妻不可戲偶爾沒有關係」等言詞，顯
    已具體指摘足以毀損原告名譽之事，雖在場聽聞者，僅有乙○○、甲○○、陳雅
    君等三人，然原告在社會上之評價，亦不免因而受到貶損，對原告之名譽即已造
    成侵害，是原告依首揭規定，請求被告負損害賠償責任，自屬有據。再按名譽被
    侵害者，關於非財產上之損害，加害人雖亦負賠償責任，但以相當之金額為限，
    民法第一百九十五條第一項定有明文，所謂相當，自應以實際加害情形與其名譽
    影響是否重大，及被害者之身分地位與加害人經濟狀況等關係定之（最高法院四
    十七年臺上字第一二二一號判例意旨參照）。經查：(一)原告係員林高級家事商業
    職業學校畢業，現任職於交通部鐵路管理局臺中運務段彰化班車組，月薪約二萬
    四千元，九十一、九十二年度綜合所得稅各類所得總額分別為二十七萬四千八百
    零七元、二十九萬三千三百三十二元，但查無財產資料，此有畢業證明書影本、
    在職證明書影本、稅務電子閘門財產所得調件明細表在卷為證。(二)被告係國民小
    學畢業，現任職於安全公司擔任作業員，月薪約二萬元，九十一、九十二年度綜
    合所得稅各類所得總額分別為三十四萬五千七百八十四元、三十萬零九百六十三
    元，現有土地、房屋各一筆，亦有稅務電子閘門財產所得調件明細表附卷可考。
    (三)被告於前揭時地，講述上開言詞之故意行為，對原告之名譽固已造成侵害，然
    當時在場聽聞者，既僅乙○○、甲○○、陳雅君三人，則原告名譽所受影響程度
    應非甚鉅。(四)本院審酌兩造之身分、地位、經濟情況、被告行為動機、侵害情節
    、原告名譽受影響程度等一切情狀，認為原告請求非財產上損害賠償一百二十萬
    元，尚嫌過高，應三萬元為相當；逾此範圍之請求，尚難准許。
五、從而，原告基於侵權行為之法律關係，請求被告給付原告三萬元，及自起訴狀繕
    本送達被告翌日即九十三年十月七日起至清償日止，按週年利率百分之五計算之
    利息，為有理由，應予准許；逾此部分之請求，則無理由，應予駁回。
六、按所命給付之金額或價額未逾新臺幣五十萬元之判決，法院應依職權宣告假執行
    ，民事訴訟法第三百八十九條第一項第五款定有明文。本件兩造均陳明願供擔保
    ，聲請宣告假執行或免為假執行，關於原告勝訴部分，本件判決命被告給付原告
    之金額為三萬元，並未逾五十萬元，應依職權宣告假執行，原告此部分之聲請自
    無必要，然被告所為聲請，則無不合，爰酌定相當之擔保金額，准許之。至於原
    告敗訴部分，其假執行之聲請，即失所附麗，應予駁回。
七、訴訟費用負擔之依據：民事訴訟法第七十九條。
中　　　華　　　民　　　國　　九十四　　年　　　三　　　月　　　十　　　日
                                    臺灣彰化地方法院民事第二庭
~B法　　　官　鄭舜元
右為正本係照原本作成。
如不服本判決，應於判決送達後二十日內向本院提出上訴狀。
中　　　華　　　民　　　國　　九十四　　年　　　三　　　月　　　十　　　日
~B法院書記官　顏督訓
